【裁判字號】    90,婚,481
【裁判日期】    900804
【裁判案由】    離婚等
【裁判全文】
臺灣臺中地方法院民事判決      九十年婚字第四八一號
    原      告  乙○○
    被      告  甲○○
右當事人間離婚等事件，本院判決如左：
    主      文
准原告與被告離婚。
訴訟費用由被告負擔。
    事      實
甲、原告方面：
一、聲明：如主文所示。
二、陳述：
（一）按兩造於民國八十六年六月十二日結婚，婚後並生有一女林婉琪，但被告於婚
      後，除多次無故毆打原告成傷外，並在外與他人有不正常之性行為而感染性病
      ，並傳染予原告，核被告之行為符合民法第一千零五十二條第一項第三款及第
      二項之規定，原告依法請求判決離婚，茲將事實說明如後：
  １、被告於八十七年六月十四日，無故毆打原告，造成原告頭部、眼部、手部及背
      部受瘀傷，被告母親見無法阻止被告侵害原告，趕緊以電話通知原告母親前來
      帶原告回家，原告母親其後趕到，先將原告送至仁愛醫院就診，再帶原告回娘
      家居住。
  ２、原告回娘家居住後，被告請求原告返回兩造之同居住所，原告父母親唯恐原告
      回去後又再遭受被告侵害，被告為博得原告及父母之相信，當場發誓絕不再毆
      打原告，原告乃與被告返回同居住所。但於八十八年二月間（農曆春節初二）
      ，被告喝酒整夜未睡覺，又要駕車外出，原告為免被告酒後駕車肇事，好言勸
      被告留在家中，被告充耳不聞，且獸性大發，先以美工刀架住原告脖子，揚言
      要讓原告命喪黃泉，經被告父母出面阻止，並將被告手上美工刀奪下，被告改
      用棉被蓋住原告頭部，被告身體坐在原告頭部，造成原告無法呼吸，被告父母
      見狀，又再阻止原告，其間並由被告父母打電話給原告母親，原告母親其後趕
      到，將原告帶回家，以免再遭受被告侵害。
  ３、原告受被告前開侵害而回娘家居住約半年後，被告又到原告娘家要帶原告返還
      同居之住所，原告父母親畏懼原告與被告回去後，又再遭侵害，被告為博得原
      告及父母之相信，當場又再發誓絕不再毆打原告，原告父母基於勸和不勸離之
      態度，原告乃與被告返回同居住所。原告回家後約一個月左右，因身體不適前
      往診所診治，原告竟發現感染俗稱「菜花」之花柳病，原告向被告詢問，被告
      坦承係嫖妓而感染，且被告於原告診治前已先至診所治療中。
  ４、另於八十九年十月間某日晚間凌晨一時許，被告自外喝酒回家，被告回家後，
      即無故摔家中物品，原告趕緊起床坐在床邊，詎被告竟突然以畫框砸原告頭部
      ，原告趕緊以電話通知住在隔壁的被告大姊到場阻止被告，原告並以電話通知
      母親到場協助，但於被告大姊及原告母親到場前，被告竟將幼女林婉琪所睡之
      嬰兒床翻倒，造成林婉琪摔倒在地，原告趕緊將林婉琪從地上抱起來，被告見
      狀以手勒住原告脖子，並將原告壓倒在地，被告大姊趕到，將被告架開，原告
      趁隙自家往外逃跑，被告自後追趕，在馬路上毆打原告，原告父母親適時趕到
      ，阻止被告繼續施加暴行，並將原告帶回娘家居住至今。
（二）依前開之說明，被告屢次無故毆打原告，造成原告無法再與被告共同生活，被
      告之行為符合民法第一千零五十二條第一項第三款之規定，又被告在外嫖妓而
      感染性病，並因此傳染予原告，因此造成原告身體及心理上之傷害，原告顯無
      法再與被告共營夫妻生活，此即有民法第一千零五十二條第二項規定難以維持
      婚姻之重大事由。
三、證據：提出戶籍謄本、急診外傷病歷影本、診斷證明書各一件為證，並聲請訊問
          證人陳益利。
乙、被告方面：被告未於最後言詞辯論期日到場，據其以前辯論，略以：
一、聲明：駁回原告之訴。
二、陳述：八十九年十月被告確實有打原告，但是是互毆。
    理      由
一、本件被告經合法通知，未於最後言詞辯論期日到場，核無民事訴訟法第三百八十
    六條所列各款情形，爰依原告之聲請，由其一造辯論而為判決。
二、原告主張其與被告係夫妻關係，現仍存續中之事實，業據其提出戶籍謄本為證，
    自堪信為真實。又原告主張被告於八十七年六月十四日，無故毆打原告，造成原
    告頭部、眼部受瘀傷，被告母親見無法阻止被告侵害原告，趕緊以電話通知原告
    母親前來帶原告回家，原告母親其後趕到，先將原告送至仁愛醫院就診，再帶原
    告回娘家居住。又於八十九年十月間某日晚間凌晨一時許，被告自外喝酒回家，
    被告回家後，即無故摔家中物品，原告趕緊起床坐在床邊，詎被告竟突然以畫框
    砸原告頭部，原告趕緊以電話通知住在隔壁的被告大姊到場阻止被告，原告並以
    電話通知母親到場協助，嗣後被告大姊趕到，將被告架開，原告趁隙自家往外逃
    跑，被告自後追趕，在馬路上毆打原告，原告父母親適時趕到，阻止被告繼續施
    加暴行等情，業據證人即原告之父陳益利到庭證述：「我是在去年十月左右半夜
    一點多時看見被告打原告。被告打原告，原告趁機打電話，我才趕過去，我到時
    被告還在打，我才將他們拉開，我不知道打的原因。之前也有因被告打原告，被
    告的母親打電話叫我們將原告帶回家」等語屬實，並有急診外傷病歷影本、診斷
    證明書在卷可證，被告復不否認於八十九年十月間曾毆打原告，是原告此部分之
    主張亦堪信為真實。至被告辯稱是兩造互毆云云，因未舉證以實其說，所辯即非
    可採。
三、按婚姻乃一男一女之兩性結合，以組織家庭，共同生活為目的，故有足以破壞共
    同生活或難以維持共同生活之情事發生，宜允許其離婚以消滅婚姻關係。民法七
    十四年六月三日修正公布之民法親屬編，就裁判離婚之原因，為應實際需要，參
    考各國立法例，增設民法第一千零五十二條第二項，明定有同條第一項以外重大
    事由，難以維持婚姻者，亦得請求離婚。是對於家庭生活之美滿幸福，有妨礙之
    情形，即得認其與此之所謂難以維持之重大事由相當。本件被告屢次毆打原告，
    已如前述，對原告傷害甚鉅，且兩造因此自八十九年十月間分居至今，兩造間僅
    存夫妻之名而無夫妻之實，兩造已怠於努力並維護婚姻之幸福和諧，此等情事，
    均足以破壞兩造間之共同生活及難以維持兩造間之共同生活，為對於兩造間家庭
    生活之美滿幸福，有妨礙之情形。自得認其與所謂難以維持婚姻之重大事由相當
    ，揆諸前揭說明，原告依民法第一千零五十二條第二項規定請求離婚，洵屬正當
    。本件原告之訴請離婚，即為有理由，應予准許。原告前項主張既有理由，其並
    依民法第一千零五十二條第一項第三款規定，請求判決離婚，即不予以審酌，併
    予敘明。
四、據上論結，本件原告之訴為有理由，依民事訴訟法第三百八十五條第一項前段、
    第七十八條，判決如主文。
中      華      民      國    九十      年      八      月      廿四    日
                                    臺灣臺中地方法院家事法庭
~B法      官  林清吟
右為正本係照原本作成
如對本判決上訴須於本判決送達後二十日內向本院提出上訴狀
中      華      民      國    九十      年      八      月      廿四    日
~B法院書記官


司法院資訊處製作；財團法人民間司法改革基金會備份。
